Inventaris van het archief van de Notariële Examen Commissie, 1878-1961
Nationaal Archief, Den Haag
Notariële Examencommissie
1878-1961
J25513
4.90 meter; 189 inventarisnummers.
Normale geschreven, getypte en gedrukte documenten, geen bijzondere handschriften.
Nationaal Archief, Den Haag
Notariële Examen Commissie
Het archief bevat journalen en dagregisters van afgenomen mondelinge examens, stukken betreffende het afnemen van schriftelijke gedeelten van het examen en registers van gegevens van examenkandidaten.
Archiefvorming
Geschiedenis van de archiefvormer
In de wet op het notarisambt van 9 juli 1842 (stbl. 20) is in artikel 11 sprake van een staatscommissie voor het afnemen van examens ter verkrijging van de status van notaris.
De commissie diende samengesteld te zijn uit twee leden en de procureur-generaal of één der advocaten-generaal van het provinciale gerechtshof van het gebied waar de kandidaat het laatste jaar gewoond had. Er moeten dus verschillende "notariële commissies" geweest zijn na 1842.
Bij de wijziging van de wet in 1878 werd bepaald, dat de staatscommissie uit zeven leden zou bestaan, waaronder de voorzitter, en vijf plaatsvervangende leden, waaronder alsmede een secretaris. De commissie werd jaarlijks benoemd door de minister van Justitie. Het is het archief van deze commissie, dat in deze plaatsingslijst beschreven is. In de stukken zijn diverse benamingen voor de commissie te vinden, zelfs één die verwijst naar de wet van 1842. In 1961 werd de opleiding tot het notarisambt gewijzigd. De laatste vergadering van de commissie was op 21 oktober 1961.
Geschiedenis van het archiefbeheer
Het archief werd in februari 1988 in geordende toestand en voorzien van plaatsingslijst overgedragen door het ministerie van Justitie. Daarna heeft geen verdere bewerking plaats gevonden.
De verwerving van het archief
Overbrenging van een overheidsarchief
Het archief is krachtens bepalingen van de Archiefwet overgebracht.
2.09
Aanwijzingen voor de gebruiker
Openbaarheidsbeperkingen
Deels openbaar, deels beperkt openbaar (B). Stukken betreffende nog levende personen zijn, anders dan voor wetenschappelijk onderzoek, niet openbaar.
Materiële beperkingen
Aanvraaginstructie
Openbare archiefstukken kunnen online worden aangevraagd en gereserveerd. U kunt dit ook via de terminals in de studiezaal van het Nationaal Archief doen. Om te kunnen reserveren dient u de volgende stappen te volgen:
U maakt een profiel aan op www.gahetna.nl, en logt vervolgens in
Via de archiefinventaris (alleen de beschrijvingen met rode nummers) selecteert u het gewenste archiefstuk door op de knop 'Reserveren' te klikken
In het volgende scherm geeft u aan op welke dag u het archiefstuk wilt inzien
Indien u zich bevindt in de studiezaal en een tafelnummer heeft ontvangen kunt u dit nummer vermelden. Als u geen tafelnummer heeft kunt u tafelnummer 777 laten staan
Vervolgens bevestigt u uw reservering door deze te versturen.
Verwant materiaal
Beschikbaarheid van kopieën
Beschrijving van de series en archiefbestanddelen
- Registers van gegevens betreffende en namen van personen, die voor de Commissie zijn verschenen om examen te doen., 1882-1886; 1-80; 80 delen
  - 1882, 1
  - 1883, 2
  - 1884, 3
  - 1885, 4
  - 1886, 5
  - 1887, 6
  - 1888, 7
  - 1889, 8
  - 1890, 9
  - 1891, 10
  - 1892, 11
  - 1893, 12
  - 1894, 13
  - 1895, 14
  - 1896, 15
  - 1897, 16
  - 1898, 17
  - 1899, 18
  - 1900, 19
  - 1901, 20
  - 1902, 21
  - 1903, 22
  - 1904, 23
  - 1905, 24
  - 1906, 25
  - 1907, 26
  - 1908, 27
  - 1909, 28
  - 1910, 29
  - 1911, 30
  - 1912, 31
  - 1913, 32
  - 1914, 33
  - 1914, 34
  - 1915, 35
  - 1916, 36
  - 1917, 37
  - 1917, 38
  - 1918, 39
  - 1919, 40
  - 1920, 41
  - 1921, 42
  - 1922, 43
  - 1923, 44
  - 1924, 45
  - 1925, 46
  - 1926, 47
  - 1927, 48
  - 1928, 49
  - 1929, 50
  - 1930, 51
  - 1931, 52
  - 1932, 53
  - 1933, 54
  - 1934, 55
  - 1935, 56
  - 1936, 57
    Openbaarheid beperkt tot 1 januari 2021
  - 1937, 58
  - 1938, 59
  - 1939, 60
  - 1940, 61
  - 1941, 62
  - 1942, 63
  - 1943, 64
  - 1944, 65
  - 1945, 66
  - 1946, 67
    Openbaarheid beperkt tot 1 januari 2031
  - 1947, 68
  - 1948, 69
  - 1949, 70
  - 1950, 71
  - 1951, 72
  - 1952, 73
  - 1953, 74
  - 1954, 75
  - 1955, 76
  - 1956, 77
    Openbaarheid beperkt tot 1 januari 2037
  - 1957, 78
  - 1958, 79
  - 1959-1961, 80
    de inv. nrs. 33 en 37 zijn dagregisters
- Notulen van de vergaderingen, 1878-1961; 81-102; 22 delen
  - 1878-1883, 81
  - 1884-1886, 82
  - 1887-1888, 83
  - 1889-1890, 84
  - 1891-1893, 85
  - 1894-1895, 86
  - 1896-1897, 87
  - 1898-1899, 88
  - 1900-1902, 89
  - 1903-1905, 90
  - 1906-1908, 91
  - 1909-1911, 92
  - 1912-1914, 93
  - 1915-1918, 94
  - 1919-1923, 95
  - 1924-1925, 96
  - 1926-1929, 97
  - 1930-1934, 98
  - 1935-1940, 99
    Openbaarheid beperkt tot 1 januari 2024
  - 1941-1948, 100
  - 1949-1955, 101
  - 1955-1961, 102
- Journalen en dagregisters van de door de Commissie afgenomen mondelinge examens, met vermelding van de namen van de kandidaten en de examen-onderwerpen, 1919-1961; 103-161; 59 delen
  - 1919, 103
  - 1920, 104
  - 1921, 105
  - 1922, 106-107
    - Bestanddeel 1, 106
    - Bestanddeel 2, 107
  - 1923, 108
  - 1924, 109-112
    - Bestanddeel 1, 109
    - Bestanddeel 2, 110
    - Bestanddeel 3, 111
    - Bestanddeel 4, 112
  - 1925, 113-115
    - Bestanddeel 1, 113
    - Bestanddeel 2, 114
    - Bestanddeel 3, 115
  - 1926, 116-118
    - Bestanddeel 1, 116
    - Bestanddeel 2, 117
    - Bestanddeel 3, 118
  - 1927, 119-121
    - Bestanddeel 1, 119
    - Bestanddeel 2, 120
    - Bestanddeel 3, 121
  - 1928, 122-124
    - Bestanddeel 1, 122
    - Bestanddeel 2, 123
    - Bestanddeel 3, 124
  - 1929, 125-127
    - Bestanddeel 1, 125
    - Bestanddeel 2, 126
    - Bestanddeel 3, 127
  - 1930, 128-129
    - Bestanddeel 1, 128
    - Bestanddeel 2, 129
  - 1931, 130-131
    - Bestanddeel 1, 130
    - Bestanddeel 2, 131
  - 1932, 132-133
    - Bestanddeel 1, 132
    - Bestanddeel 2, 133
  - 1933-1935, 134-135
    - Bestanddeel 1, 134
    - Bestanddeel 2, 135
  - 1933, 136
  - 1934, 137
  - 1936, 138
  - 1937, 139
  - 1939, 140-141
    - Bestanddeel 1, 140
    - Bestanddeel 2, 141
  - 1940, 142
    Openbaarheid beperkt tot 1 januari 2026
  - 1941, 143
  - 1942, 144-145
    - Bestanddeel 1, 144
    - Bestanddeel 2, 145
  - 1943, 146
  - 1944, 147
  - 1945, 148
  - 1946, 149
  - 1947, 150
  - 1948, 151
  - 1949-1950, 152
  - 1951, 153
  - 1952, 154
  - 1953, 155
  - 1954, 156
  - 1955, 157
  - 1956, 158
  - 1957, 159
  - 1958, 160
  - 1959-1961, 161
- Klappers op naam van de kandidaten voor het notariëel examen, 1927-1936, 1953-1961; 162-169; 7 delen en 1 kaartsysteem
  - 1927-1936, 162
  - 1953, 163
  - 1954, 164
  - 1955, 165
  - 1956, 166
  - 1957, 167
  - 1958-1961, 168
  - 1958-1961, 169
- Formulieren met bijlagen houdende verzoeken om vrijstelling van de arbeids-inzet voor notarissen kandidaat-notarissen en personeel in het notariaat, nummers 1-399, 1944; 170; 1 pak
  Openbaarheid beperkt tot 1 januari 2020
- Stukken betreffende de aanvragen om decharge, 1941-1944; 171; 1 pak
- Stukken betreffende het afnemen van de schriftelijke gedeelten van het examen, 1935-1961; 172-184; 13 pakken
  - 1935-1936, 172
  - 1938-1939, 173
  - 1941-1942, 174
  - 1943-1944 (1945), 175
  - 1946-1948, 176
  - 1948-1949, 177
  - 1950-1951, 178
  - 1952-1955, 179
  - 1956, 180
    Openbaarheid beperkt tot 1 januari 2039
  - 1957, 181
  - 1958, 182
  - 1959, 183
  - 1960-1961 (1963), 184
- Ingekomen en minuten van uitgegane stukken, 1929-1932, 1934-1944, 1950-1961; 185-189; 5 pakken
  - 1929-1937, 185
  - 1938-1944, 186
  - 1950-1953, 187
  - 1954-1957, 188
  - 1958-1961, 189